【裁判字號】    99,裁,682
【裁判日期】    990325
【裁判案由】    居留事件
【裁判全文】
最  高  行  政  法  院  裁  定
                                       99年度裁字第682號
上  訴  人  甲○○
訴訟代理人  辛武  律師
被 上訴 人  內政部
代  表  人  乙○○
上列當事人間居留事件，上訴人對於中華民國98年12月31日臺北
高等行政法院98年度訴字第1767號判決，提起上訴，本院裁定如
下：
    主  文
上訴駁回。
上訴審訴訟費用由上訴人負擔。
    理  由
一、按對於高等行政法院判決之上訴，非以其違背法令為理由，
    不得為之，行政訴訟法第242條定有明文。依同法第243條第
    1項規定，判決不適用法規或適用不當者，為違背法令；而
    判決有同條第2項所列各款情形之一者，為當然違背法令。
    是當事人對於高等行政法院判決上訴，如依行政訴訟法第24
    3條第1項規定，以高等行政法院判決有不適用法規或適用不
    當為理由時，其上訴狀或理由書應有具體之指摘，並揭示該
    法規之條項或其內容；若係成文法以外之法則，應揭示該法
    則之旨趣，倘為司法院解釋或本院之判例，則應揭示該判解
    之字號或其內容。如以行政訴訟法第243條第2項所列各款情
    形為理由時，其上訴狀或理由書，應揭示合於該條項各款之
    事實。上訴狀或理由書如未依此項方法表明者，即難認為已
    對高等行政法院判決之違背法令有具體之指摘，其上訴自難
    認為合法。
二、上訴人上訴主張略以：上訴人申請長期居留時，被上訴人所
    屬高雄縣專勤隊以上訴人與其夫吳瑞發三點說詞不一致，認
    定無同居事實，被上訴人因而註銷上訴人之依親居留證，惟
    被上訴人以上訴人夫妻未共同住一處，即認定未履行夫妻共
    同生活原則，顯然違背司法院釋字第452號解釋意旨。原判
    決違背上開解釋，且上訴人所提之證人，原審均未傳喚，屬
    判決違背法令等語。經核，原判決業已就上訴人與其配偶吳
    瑞發並無同居之事實，敘述甚詳。上訴人上訴意旨，雖以該
    判決違背法令為由，惟核其上訴理由，係就原審取捨證據、
    認定事實之職權行使，指摘其為不當，並就原審已論斷者，
    泛言未論斷，而非具體說明其有何不適用法規或適用法規不
    當之情形，並揭示該法規之條項或其內容，及合於行政訴訟
    法第243條第2項所列各款之事實，難認對該判決之如何違背
    法令已有具體之指摘。依首開規定及說明，應認其上訴為不
    合法。至本件原判決係以上訴人未與其配偶同居為由，而廢
    止其依親許可並註銷原所核發之依親居留證，核與司法院釋
    字第452號解釋夫妻未設定住所，仍應以永久共同生活為目
    的，而互負履行同居義務無涉，附此敘明。
三、據上論結，本件上訴為不合法。依行政訴訟法第249條第1項
    前段、第104條、民事訴訟法第95條、第78條，裁定如主文
    。
中    華    民    國    99    年    3     月    25    日
                    最高行政法院第二庭
                        審判長法官  鍾  耀  光
                              法官  陳  鴻  斌
                              法官  鄭  忠  仁
                              法官  黃  淑  玲
                              法官  鄭  小  康
以  上  正  本  證  明  與  原  本  無  異
中    華    民    國    99    年    3     月    26    日
                              書記官  黃  淑  櫻


司法院資訊處製作；財團法人民間司法改革基金會備份。
